【裁判字號】    98,簡上,177
【裁判日期】    990108
【裁判案由】    傷害
【裁判全文】
臺灣花蓮地方法院刑事判決     98年度簡上字第177號
上  訴  人
即  被  告  乙○○
上列上訴人即被告因傷害等案件，不服本院花蓮簡易庭民國98年
10 月22日98年度花簡字第971號第一審判決（原聲請簡易判決處
刑案號：98年度偵字第2302號），提起上訴，本院管轄之第二審
合議庭判決如下：
    主  文
上訴駁回。
    事實及理由
一、本案經本院審理結果，認第一審判決依刑法第309條第1項、
    第277條第1項之公然侮辱、傷害罪，分別判處上訴人即被告
    乙○○拘役10日、40日，並定執行刑為拘役45日，如易科罰
    金，以新臺幣1千元折算1日，認事用法及量刑均無不當，應
    予維持，除引用附件原審判決書記載之事實、證據及理由外
    ，並予以補充說明如後所述。
二、被告上訴意旨略以：伊否認有何公然侮辱之犯行，伊所說「
    不要跟髒女人在一起」並非針對告訴人丙○○，且伊並無傷
    害犯行，是告訴人先毆打伊，伊正欲還手，其他志工已經圍
    上來，伊無法觸碰告訴人，伊係遭丙○○誣告，故請撤銷原
    判決，改判無罪云云。
三、按被告以外之人於審判外之言詞或書面陳述，除法律有規定
    者外，不得作為證據；被告以外之人於偵查中向檢察官所為
    之陳述，除顯有不可信之情況者外，得為證據；又被告以外
    之人於審判外之陳述，雖不符前 4條之規定，而經當事人於
    審判程序同意作為證據，法院審酌該言詞陳述或書面陳述作
    成時之情況，認為適當者，亦得為證據，刑事訴訟法第 159
    條第1項、第159條之1第2項、第159條之5第1 項分別定有明
    文。查證人丙○○、朱玉亭、張敏里於警詢之證詞，均係證
    人於審判外之言詞陳述；行政院衛生署花蓮醫院（下簡稱花
    蓮醫院）甲種傷害診斷證明書，乃證人即診治醫師蔡興治於
    審判外之書面陳述，均經當事人同意有證據能力，且核其作
    成之情狀亦無不適當情事；而證人丙○○、張敏里、朱玉亭
    於偵查中均具結作證，證詞亦無顯不可信之情事，是依上開
    規定，均有證據能力，合先敘明。
四、被告固坦承曾於告訴人丙○○端麵予朱玉亭時，說：「不要
    跟髒女人在一起」等語，惟矢口否認有何公然侮辱、傷害告
    訴人之行為，辯稱：伊上開言語並非針對告訴人而說，且並
    未動手毆打告訴人云云。惟查：
  (一)證人朱玉亭於98年4月12日警詢證稱：「我與乙○○認識8、
    9年，是在社團認識的，一般朋友關係，和丙○○認識約 10
    幾年，也是在社團認識的，一般朋友關係，我是日語會話二
    班的學員長，98年2月22日中午12 點多在中華國小的禮堂，
    我有聽見乙○○說；『不要跟髒女人在一起』，也有看見乙
    ○○向丙○○揮拳」等語，核與其於98年5月5日偵查中證述
    ：「國民黨黨慶時我在場，丙○○有拿一碗麵要給我吃，當
    時我跟乙○○講話，丙○○拿麵給我吃時，乙○○說：『不
    要跟髒女人在一起』，這是說話技巧的問題，當時丙○○端
    麵過來，乙○○突然講『不要和髒女人在一起』，這不是在
    講丙○○是指誰？乙○○在罵丙○○這涵意已經很明顯，我
    有看到乙○○出拳打丙○○」等語相符，並與證人丙○○於
    98年5月5日偵查中作證稱：「當時只有乙○○與朱班長在講
    話，跟其他人都離很遠，我一過去乙○○就大聲的罵說『不
    要跟髒女人在一起』，當時我們只有三個人，她不是針對我
    是針對誰？」等情節一致，應堪採信，被告空口辯稱這句話
    並非針對丙○○云云，不符常情。是被告公然侮辱丙○○之
    行為事證明確，堪以認定。
  (二)又證人張敏里於98年4月10 日警詢證稱：「我與乙○○認識
    約5年，和丙○○認識約60年，98年2月22日中午12點多，在
    花蓮市○○○街中華國小禮堂，我沒看見丙○○打乙○○背
    後一下，但是我有看見乙○○打丙○○臉頰兩下，丙○○嘴
    唇有流一點點血」等語，並於98年5月5日偵查中證稱：「她
    們兩個人有什麼前因後果我不知道，我當時在找我一件風衣
    ，轉過頭來，剛好看到乙○○出手打丙○○，我不知道乙○
    ○為何要打丙○○」等語明確，除與證人朱玉亭上開證詞相
    符，並與告訴人提出之花蓮醫院甲種傷害診斷證明書內容吻
    合（下唇瘀挫傷3乘2公分，98年2月22日門診，4月13日補開
    證明書），被告執詞否認毆打丙○○云云，顯屬無稽。
  (三)綜上，本件事證明確，被告公然侮辱、傷害犯行均堪認定，
    均應依法論科。至於被告聲請傳喚證人甲○○，欲證明其並
    未動手毆打丙○○乙節，被告嗣後表示證人拒絕作證，其亦
    未能提供證人之住址，本院自無從傳喚，且本件事證明確，
    已無再行調查之必要，附此敘明。
五、綜上所述，原審綜核上情，依刑法第277條第1項傷害罪及第
    309條第1項公然侮辱罪之規定，判處被告上開所述之刑，及
    依刑法第41條第1 項前段之規定，諭知易科罰金之折算標準
    ，量刑亦稱允當，被告上訴空言否認犯行，並請求撤銷改判
    無罪，核無理由，應予駁回。
據上論斷，應依刑事訴訟法第455條之1第3項、第368條、第 373
條，判決如主文。
本案經檢察官吳宇青到庭執行職務。
中    華    民    國    99    年    1     月    8     日
                  刑事第三庭    審判長法  官  李世華
                                      法  官  許乃文
                                      法  官  蕭一弘
上列正本證明與原本無異。
本件不得上訴。
中    華    民    國    99    年    1     月    8     日
                                      書記官
附錄本判決論罪之法律條文：
中華民國刑法第309條：
公然侮辱人者，處拘役或 3 百元以下罰金。
以強暴犯前項之罪者，處 1 年以下有期徒刑、拘役或 5 百元以
下罰金。
中華民國刑法第277條：
傷害人之身體或健康者，處 3 年以下有期徒刑、拘役或 1 千元
以下罰金。
犯前項之罪因而致人於死者，處無期徒刑或 7 年以上有期徒刑
；致重傷者，處 3 年以上 10 年以下有期徒刑。

司法院資訊處製作；財團法人民間司法改革基金會備份。
